臺灣屏東地方法院刑事判決
111年度交易字第287號
聲  請  人  臺灣屏東地方檢察署檢察官
被      告  陳錦秀


上列被告因過失傷害案件，經檢察官聲請簡易判決處刑（111年
度偵字第5606號），本院認不宜以簡易判決處刑（原受理案號：
111年度交簡字第879號），改依通常程序審理判決如下：
    主  文
本件公訴不受理。
    理   由
一、聲請簡易判決處刑意旨詳如檢察官聲請簡易判決處刑書所載
    （如附件）。
二、按告訴乃論之罪，告訴人於第一審辯論終結前，得撤回其告
    訴；又告訴經撤回者，法院應諭知不受理之判決，刑事訴訟
    法第238條第1項，及第303條第3款定有明文。
三、本件被告陳錦秀因過失傷害案件，經檢察官聲請簡易判決處
    刑，認被告係犯刑法第284條前段之過失傷害罪，依同法第2
    87條前段之規定須告訴乃論。茲告訴人黃顏雲（附件之檢察
    官聲請簡易判決處刑書犯罪事實欄所載告訴人姓名「黃素雲
    」部分顯有誤載，均應更正為「黃顏雲」）已遞狀撤回其告
    訴，有卷附撤回告訴狀及屏東縣萬丹鄉調解委員會調解筆錄
    可稽，揆諸前開說明，爰不經言詞辯論，逕為諭知不受理之
    判決。
四、依刑事訴訟法第452 條、第303條第3款、第307條，判決如
    主文。
本案經檢察官林吉泉聲請簡易判決處刑。
中　　華　　民　　國　　111 　年　　7 　　月　　26　　日
                  刑事第二庭    法  官  黃紀錄
以上正本證明與原本無異。
如不服本判決應於收受判決後20日內向本院提出上訴書狀，並應
敘述具體理由；其未敘述上訴理由者，應於上訴期間屆滿後20日
內向本院補提理由書（均須按他造當事人之人數附繕本）「切勿
逕送上級法院」。
中　　華　　民　　國　　111 　年　　7 　　月　　27　　日
                            書記官　張孝妃　　　　　　　
【附件】
臺灣屏東地方檢察署檢察官聲請簡易判決處刑書　
                                     111年度偵字第5606號
　　被　　　告　陳錦秀　
上列被告因過失傷害案件，業經偵查終結，認為宜聲請以簡易判
決處刑，茲將犯罪事實及證據並所犯法條分敘如下：
　　　　　犯罪事實
一、陳錦秀於民國110年12月4日8時33分許，駕駛車號000-000號
    機車，沿屏東縣東港鎮東隆街東向西直行，行經東隆街45之
    1號前之閃黃燈之交岔路口，疏未注意左右來車及減速慢行
    ，而與亦疏未注意來車及減速、閃紅燈須暫停，之由黃素雲
    （已聲請簡易判決處刑），駕駛車牌號碼000-000號普通型
    機車（沿東港鎮東隆街，北向南直行）發生擊撞，致黃素雲
    受有左側手部擦挫傷、左側膝部擦挫傷之傷害。
二、案經黃素雲告訴偵辦。
　　　　 證據並所犯法條
一、上揭犯罪事實，業據被告於本署偵查中坦承肇事不諱，惟辯
    稱：有暫停云云，惟查：其犯行，經告訴人於警詢及偵查中
    時指訴在卷，復有診斷證明書、道路交通事故現場圖、道路
    交通事故調查報告表、現場照片、現場監視器攝錄影像光碟
    及翻拍之照片、本檢察官勘驗光碟筆錄在卷可稽，且現場監
    視器攝錄影像所示，被告車速度遠高於告訴人車，且未減速
    下,直接撞擊告訴人車側面。本件事證明確，被告過失傷害
    犯嫌，堪以認定。
二、核被告所為，係犯刑法第284條前段之過失傷害罪嫌。本件
    告訴人亦有過失，請減輕其刑。
三、依刑事訴訟法第451條第1項聲請逕以簡易判決處刑。
　　此　　致
臺灣屏東地方法院
中　　華　　民　　國　 111　　年　　5 　　月　　24　　日
　　　　　　　　　　　　  檢　察　官    林吉泉